臺灣板橋地方法院刑事判決　　　　　　　95年度訴字第3542號
公　訴　人　臺灣板橋地方法院檢察署檢察官
被　　　告　甲○○
指定辯護人　李克廉　律師
上列被告因違反槍砲彈藥刀械管制條例案件，經檢察官提起公訴
（95年度偵字第21908 號），本院判決如下：
    主  文
甲○○共同未經許可，製造可發射子彈具有殺傷力之改造手槍，
處有期徒刑壹年拾月，併科罰金新臺幣玖萬元，罰金如易服勞役
，以新臺幣壹仟元折算壹日；扣案改造手槍壹支（含彈匣壹個；
槍枝管制編號：0000000000號）沒收。又未經許可，持有子彈，
處有期徒刑肆月，併科罰金新臺幣貳萬元，罰金如易服勞役，以
新臺幣壹仟元折算壹日。應執行有期徒刑貳年，併科罰金新臺幣
拾萬元，罰金如易服勞役，以新臺幣壹仟元折算壹日；緩刑伍年
，緩刑期間付保護管束；扣案改造手槍壹支（含彈匣壹個；槍枝
管制編號：0000000000號）沒收。
    事  實
一、甲○○於民國95年8 月初，在臺北縣新莊市○○街某址之模
    型店內，購得仿WALTHER 廠PPK/S 半自動手槍製造之玩具手
    槍1 支（含彈匣1 個），另於臺北縣新莊市○○○路189 巷
    內某址「天羅地網」網路咖啡店內，結識真實姓名年籍不詳
    、綽號「阿智」之成年男子，得知「阿智」具有將玩具槍改
    造為具有殺傷力槍枝之知識及技術；甲○○明知未經許可，
    不得製造可發射子彈具有殺傷力之槍枝，竟因一時好奇，與
    「阿智」共同基於未經許可製造可發射子彈具有殺傷力之改
    造手槍之犯意聯絡，於95年8 月10日某時，相約在甲○○位
    於臺北縣新莊市○○○路189 巷10弄3 號住處，由「阿智」
    將上開玩具手槍以換裝打通阻鐵之土造金屬槍管之方式，製
    造成可發射子彈具有殺傷力之改造手槍1 支（含彈匣1 個；
    槍枝管制編號：0000000000號），製造完成後即交由甲○○
    持有（起訴書漏載甲○○係與「阿智」共同製造該改造手槍
    ，應予補正）。又甲○○明知未經許可，不得持有子彈，竟
    另基於未經許可持有子彈之犯意，於95年8 月底某日時，在
    上址「天羅地網」網路咖啡店內，收受「阿智」所交付具有
    殺傷力之直徑7.9mm 金屬彈頭土造子彈1 顆而持有之，並將
    該土造子彈及前述改造手槍置放於其所使用之車牌號碼2G-6
    375 號自用小客車內。嗣甲○○於95年9 月15日下午2 時30
    分許，投宿於臺北縣樹林市○○街6 號5 樓「明園賓館」50
    3 室，因適逢警員前往進行臨檢，甲○○於其上開製造可發
    射子彈具有殺傷力之改造手槍、持有子彈等犯行均未經有偵
    查犯罪權限之公務員發覺前，即主動向警員坦承上開犯行，
    並帶同警員於前揭車牌號碼2G-6375 號自用小客車內，起獲
    前述改造手槍1 支（含彈匣1 個）、土造子彈1 顆等物，而
    自首並報繳其所持有之全部槍彈接受裁判。
二、案經基隆市警察局移請臺灣板橋地方法院檢察署檢察官偵查
    起訴。
    理  由
一、上揭事實，業據被告甲○○於偵查中及本院審理時坦白承認
    ，並有現場照片6 幀在卷可稽，及改造手槍1 支（含彈匣1
    個）、土造子彈1 顆（業經鑑定機關試射，詳後述）等物扣
    案可資佐證；而上開改造手槍1 支、土造子彈1 顆，經送請
    內政部警政署刑事警察局以性能檢驗法、試射法進行鑑定之
    結果，認送鑑手槍1 支（槍枝管制編號：0000000000號），
    係由仿WALTHER 廠PPK/S 半自動手槍製造之槍枝，換裝土造
    金屬槍管而成之改造手槍，機械性能良好，可擊發適用子彈
    ，認具殺傷力，而送鑑子彈1 顆，係具直徑7.9mm 金屬彈頭
    之土造子彈，經實際試射，可擊發，認具殺傷力，此亦有該
    局95年10月25日刑鑑字第0950141396號槍彈鑑定書1 份附卷
    可憑，足認被告前開自白，核與事實相符。本件事證明確，
    被告犯行堪以認定。
二、核被告所為，係犯槍砲彈藥刀械管制條例第8 條第1 項之未
    經許可製造可發射子彈具有殺傷力之改造手槍罪、同條例第
    12條第4 項之未經許可持有子彈罪；被告未經許可製造扣案
    之改造手槍後復持有之，其持有之行為係製造行為之當然結
    果，不另論罪。被告上開未經許可製造可發射子彈具有殺傷
    力之改造手槍犯行，與「阿智」間有犯意之聯絡及行為之分
    擔，渠等並已共同實行犯罪之行為，均應論以共同正犯（起
    訴書漏載被告與「阿智」為共同正犯，應予補正）。被告於
    其上開犯行均未經有偵查犯罪權限之公務員發覺前，即主動
    向前來臨檢之警員自首，並報繳其所持有之全部槍枝、子彈
    而接受裁判，應依槍砲彈藥刀械管制條例第18條第1 項前段
    規定減輕其刑（依刑法第66條但書之規定，得減輕其刑至三
    分之二）。被告所犯上開2 罪，犯意各別、行為互殊，應予
    分論併罰。爰審酌被告犯罪之動機係出於一時好奇，其未經
    許可製造管制槍枝、持有子彈等行為對於社會治安之負面影
    響非輕，惟被告製造及持有管制槍枝、子彈尚查無其他犯罪
    目的，且其犯後亦自首並坦承犯行，態度良好等一切情狀，
    量處如主文所示之刑及就罰金部分諭知易服勞役之折算標準
    ，並定其應執行之刑及罰金刑之易服勞役折算標準，以資懲
    儆。又被告未曾因故意犯罪受有期徒刑以上刑之宣告，有臺
    灣高等法院被告前案紀錄表1 份附卷可按，其因一時失慮，
    致觸法網，犯後對於其行為已深表悔意，主動向警方自首並
    願接受裁判，足徵其確有改過遷善之真意，被告經此偵審程
    序之教訓後，應能知所警愓，而無再犯之虞，本院因認對被
    告所處之刑以暫不執行為適當，爰併予宣告緩刑，另諭知於
    緩刑期間付保護管束，以啟自新，並收緩刑之實效。扣案改
    造手槍1 支（含彈匣1 個；槍枝管制編號：0000000000號）
    ，係違禁物，應依刑法第38條第1 項第1 款規定宣告沒收。
    至業經鑑定機關試射之土造子彈1 顆，其火藥部分已因擊發
    而燃燒殆盡，其餘部分亦裂解為彈頭及彈殼，不復具子彈之
    外型及功能，自非屬違禁物，不另宣告沒收，亦併予敘明。
據上論斷，應依刑事訴訟法第299 條第1 項前段，槍砲彈藥刀械
管制條例第8 條第1 項、第12條第4 項、第18條第1 項前段，刑
法第11條前段、第28條、第42條第3 項、第51條第5 款、第7 款
、第74條第1 項第1 款、第93條第1 項、第38條第1 項第1 款，
判決如主文。
本案經檢察官張慶林到庭執行職務
中　　華　　民　　國　　96　　年　　3　　 月　　28　　日
                  刑事第四庭  審判長法  官  王復生
                                    法  官  陳靜茹
                                    法  官  劉景宜
以上正本證明與原本無異
如不服本判決應於送達後10日內向本院提出上訴狀
                                    書記官　謝秀青
中　　華　　民　　國　　96　　年　　3 　　月　　30　　日
附錄本案論罪科刑法條全文
槍砲彈藥刀械管制條例第8條第1項、第12條第4項
槍砲彈藥刀械管制條例第8條第1項
未經許可，製造、販賣或運輸鋼筆槍、瓦斯槍、麻醉槍、獵槍、
空氣槍或第4條第1項第1款所定其他可發射金屬或子彈具有殺傷
力之各式槍砲者，處無期徒刑或5年以上有期徒刑，併科新臺幣1
千萬元以下罰金。
槍砲彈藥刀械管制條例第12條第4項
未經許可，持有、寄藏或意圖販賣而陳列子彈者，處 5 年以下有
期徒刑，併科新台幣 300 萬元以下罰金。
